【裁判字號】    97,上重更(二),18
【裁判日期】    980213
【裁判案由】    殺人等
【裁判全文】
臺灣高等法院刑事判決            97年度上重更(二)字第18號
上  訴  人
即  被  告  乙○○
指定辯護人  扶助律師曾昭牟律師
上  訴  人
即  被  告  甲○○
選任辯護人  黃柏彰律師
上列上訴人等因殺人等案件，不服臺灣板橋地方法院九十四年度
重訴字第五六號，中華民國九十五年二月二十七日第一審判決（
起訴案號：臺灣板橋地方法院檢察署九十四年度偵字第一○一○
八、第一二八三五號），提起上訴，本院判決後，經最高法院第
二次發回更審，本院判決如下：
    主  文
原判決關於乙○○部分及甲○○販賣第三級毒品、寄藏手槍暨定
應執行刑部分均撤銷。
乙○○連續殺人，處無期徒刑，褫奪公權終身，附表二編號五之
手槍壹枝沒收；又未經許可，寄藏手槍，處有期徒刑捌年拾月，
併科罰金新臺幣伍拾萬元，罰金如易服勞役，以新台幣參千元折
算壹日；附表二編號一至五之手槍共伍枝、附表三編號一之制式
子彈參顆，均沒收。應執行無期徒刑，褫奪公權終身；併科罰金
新臺幣伍拾萬元，罰金如易服勞役，以新台幣參千元折算壹日；
附表二編號一至五之手槍共伍枝、附表三編號一之制式子彈參顆
，均沒收。
甲○○販賣第三級毒品，處有期徒刑伍年貳月。扣案之愷他命拾
玖瓶（實秤毛重肆點零玖貳公克，含包裝愷他命之塑膠瓶拾玖
個），均沒收；又連續未經許可，寄藏手槍，處有期徒刑柒年拾
月，併科罰金新臺幣拾萬元，罰金如易服勞役，以新台幣參千
元折算壹日；附表二編號一至五之手槍共伍枝、附表三編號一之
制式子彈參顆，均沒收。應執行有期徒刑拾貳年拾月，併科罰金
新臺幣拾萬元，罰金如易服勞役，以新台幣參千元折算壹日；
扣案之愷他命拾玖瓶（實秤毛重肆點零玖貳公克，含包裝愷他
命之塑膠瓶拾玖個）、附表二編號一至五之手槍共伍枝、附表三
編號一之制式子彈參顆，均沒收。
    犯罪事實
一、乙○○明知制式手槍、可發射子彈具有殺傷力之改造手槍及
    具有殺傷力之子彈等，未經許可不得受託寄藏，竟未經許可
    ，於民國（下同）九十四年三月間某日，在臺北市西門町麥
    當勞廣場前，受真實姓名年籍不詳綽號「阿三」之成年男子
    委託，寄藏如附表二編號三之制式手槍、附表二編號一、二
    、四、五可發射子彈具有殺傷力之改造手槍、附表三編號一
    至四之子彈四十五顆（其中含具有殺傷力之子彈係制式子彈
    十三顆、直徑約八釐米之土造子彈五顆、直徑約七釐米之土
    造子彈十五顆，寄藏子彈部分限於具殺傷力之子彈）。
二、甲○○明知制式手槍、可發射子彈具有殺傷力之改造手槍、
    具有殺傷力之子彈，未經許可不得受託寄藏，竟未經許可，
    於九十四年三月間某日，在臺北縣中和市○○路八七五號二
    樓二○三室租屋處，受乙○○之委託，寄藏上開乙○○受綽
    號「阿三」之男子委託而寄藏持有之具有殺傷力如附表二編
    號三之制式手槍、附表二編號一、二、四、五可發射子彈具
    有殺傷力之改造手槍、附表三編號一至四所示之子彈四十五
    顆（其中含具有殺傷力之制式子彈十三顆、直徑約八釐米之
    土造子彈五顆、直徑約七釐米之土造子彈十五顆，寄藏子彈
    部分限於具殺傷力之子彈）。乙○○將上開手槍、子彈寄藏
    於甲○○租屋處後，嗣因認甲○○個性較為衝動，擔心發生
    意外，乃將該等槍枝、子彈取回，而於同年三月底某日，將
    其中如附表二編號三之制式手槍、附表二編號四、五可發射
    子彈具有殺傷力之改造手槍及附表三編號一至四之子彈中之
    二十顆，持往臺北縣中和市○○路一○九巷一弄四號一樓林
    修文住處，交予知情之林修文寄藏（按林修文所涉連續寄藏
    手槍、子彈部分，業經本院於九十五年七月七日以九十五年
    度上重訴字第二四號，判處有期徒刑五年六月，併科罰金新
    臺幣二十萬元，同年十月三十一日經最高法院以九十五年度
    臺上字第五九七九號判決駁回上訴確定）。嗣乙○○又於九
    十四年四月二十八日許，前往林修文住處，將前開交由林修
    文寄藏之手槍、子彈取回。
三、甲○○承前未經許可，寄藏制式手槍、可發射子彈具有殺傷
    力之改造手槍及具有殺傷力之子彈之同一概括犯意，復於九
    十四年四月二十八日，在其前開租屋處，受乙○○之委託，
    寄藏如附表二編號一至五之制式及改造手槍、附表三編號一
    至四之子彈（即乙○○自林修文處取回如附表二編號三之制
    式手槍、編號四、五之改造手槍、附表三編號一至四之子彈
    中之二十顆及乙○○自行持有之附表二編號一、二之改造手
    槍與其餘子彈，寄藏子彈部分限於具殺傷力之子彈）。
四、乙○○與甲○○於九十四年五月五日凌晨三時許，在臺北縣
    永和市錢櫃ＫＴＶ飲酒後，共騎機車欲返回甲○○上開租屋
    處，行經臺北縣中和市○○路與中正路口時，因行車糾紛而
    與姓名年籍不詳之計程車司機、乘客發生口角，進而互毆。
    互毆完畢，返回甲○○租屋處後繼續飲酒，詎乙○○心有未
    甘，趁甲○○不注意之際，取出寄藏於甲○○租屋處如附表
    二編號五之可發射子彈具有殺傷力之改造手槍，並裝填如附
    表三所示編號四之制式子彈三顆後，自行騎機車沿臺北縣中
    和市○○路往民樂路方向行駛，欲找尋先前與之發生衝突之
    計程車司機、乘客理論。於同日凌晨三時五十分許，行經中
    和市○○路與民樂路口「來一鍋火鍋店」前停車等待綠燈時
    ，適蘇友朋駕駛車牌號碼三四二－ＬＡ號營業小客車，沿中
    和市○○路往中正路方向行駛，乙○○自該營業小客車未關
    上之駕駛座車窗，誤認蘇友朋即為先前與之發生鬥毆之計程
    車駕駛，其明知以所持有之手槍射擊計程車，可能造成車內
    人員死亡，惟若發生死亡之結果，亦不違反其本意，竟基於
    殺人之不確定故意，持上開改造手槍朝向蘇友朋所駕駛之計
    程車射擊一槍，致蘇友朋頭部中彈倒於駕駛座而陷入昏迷，
    該營業小客車因此失去控制，穿越中和市○○路向前緩慢滑
    行，於撞擊中和市○○路另側之人行道後始停止。嗣蘇友朋
    經路人報警送臺北縣板橋市亞東紀念醫院急救，因其頭部遭
    遠距離單一槍擊貫穿傷引起顱骨骨折、顱內出血，最後引起
    中樞神經休克，於同年五月六日下午二時五十分許不治死亡
    。
五、乙○○持改造手槍射擊蘇友朋後，旋騎機車於臺北縣中和市
    ○○路、民樂路口迴轉，適有丁○○駕駛車號一○五－ＫＥ
    號曳引車，從臺北縣板橋市往北二高速公路方向，沿中和交
    流道高架橋下方中和市○○路內側車道駛來，行至中正路與
    民樂路口時，乙○○竟承前同一殺人不確定故意之概括犯意
    ，於迴轉該路口時，持上開改造手槍朝丁○○駕駛之曳引車
    正面射擊一槍，子彈從丁○○曳引車駕駛座右上方擋風玻璃
    射入，貫穿座椅後，自駕駛座後方玻璃射出，丁○○未被射
    中而倖免於難。乙○○射擊丁○○後，又續行完成迴轉，待
    轉向中和市○○路往臺北縣板橋方向時，再擊發一槍後加速
    逃離現場，返回甲○○租屋處，於該處樓下，遇另騎機車尾
    隨乙○○出門買飲料而目擊上開經過返回之甲○○，乙○○
    向甲○○取得機車安全帽戴上後，旋即騎機車逆向往臺北縣
    板橋方向逃逸。嗣員警於槍擊現場地面查獲制式子彈彈殼三
    個，於蘇友朋營業小客車左後腳踏墊上查獲制式子彈彈頭一
    顆。
六、乙○○犯案後，為避免遭警查獲，於同年五月七日，自甲○○租屋處，悉數取回前開槍枝及剩餘子彈，再將其中如附表
    二編號三之制式手槍、編號四之可發射子彈具有殺傷力之改
    造手槍及附表三編號一子彈中之九顆（其中具有殺傷力之子
    彈若干顆）持往林修文前開住處，交予具同一寄藏概括犯意
    之林修文藏置；再將附表二編號一、二之改造手槍、附表三
    編號二、三之土造子彈三十二顆、附表三編號一之剩餘子彈
    一顆（另九顆已寄藏於林修文處），藏放於臺北縣中和市○○街民享游泳池地下停車場第二十七號停車位後上方空調風
    管內；並將附表二編號五用以殺害蘇友朋之改造手槍藏匿於
    不詳地點。
七、甲○○明知愷他命（Ｋｅｔａｍｉｎｅ）係經公告列為毒品
    危害防制條例所管制之第三級毒品，依法不得製造、運輸、
    販賣或意圖販賣而持有，竟基於意圖營利之犯意，於九十四
    年六月三日，在桃園「四十八街ＰＵＢ」內，向綽號「阿呆
    」之不詳真實姓名年籍之成年男子，以每瓶新臺幣（下同）
    一千元之價格，販入愷他命十九瓶（毛重三十四點○九二公
    克）後，置於其上開租住處，擬以每瓶一千一百元之價格，
    俟機販售予他人。
八、嗣乙○○於九十四年六月七日上午九時許為警逮捕，並經員
    警分別於：(1)九十四年六月七日上午九時許，在臺北縣中和
    市○○街民享游泳池地下停車場第二十七號停車位後上方空
    調風管內，查扣附表二編號一、二之改造手槍各一把、附表
    三編號一之子彈中之一顆（另九顆寄藏於林修文處）、附表
    三所示編號二之土造子彈十四顆（鑑驗已全部試射）、附表
    三編號三之子彈十八顆（鑑驗已全部試射）、彈匣三個及鑰
    匙一支。(2)九十四年六月七日上午八時五十五分許，在臺北
    縣中和市○○路一○九巷一弄四號一樓林修文住處床下吉他
    箱內，查扣附表二編號三之制式手槍一把、編號四之改造手
    槍一把、附表三編號一之子彈中之九顆（連同(1)查獲之一顆
    ，經鑑驗試射七顆，現存三顆）、彈匣二個；(3)九十四年六
    月七日上午九時許，在臺北縣中和市○○路八七五號二樓二
    ○三室甲○○租屋處，查扣第三級毒品愷他命十九瓶（毛重
    三十四點○九二公克）、一粒眠十五顆（非供本件犯罪所用
    之物）、分裝袋一包（非供本件犯罪所用之物），進而查悉
    上情。至於附表二所示編號五之可發射子彈具有殺傷力之改
    造手槍一把，則未經查獲。
    理  由
甲、程序部分：
  壹、按判決書應分別記載裁判之主文與理由；有罪之判決書並
      應記載「犯罪事實」，且得與理由合併記載，為九十三年
      六月二十三日修正之刑事訴訟法第三百零八條所明定，參
      諸其立法理由為：刑事有罪判決所應記載之事實應係賦予
      法律評價而經取捨並「符合犯罪構成要件」之具體社會事
      實，爰參考日本刑事訴訟法第三百三十五條第一項之立法
      例，將原條文後段所定「並應記載事實」修正為「並應記
      載犯罪事實」，以臻明確。
      按關於非屬犯罪構成要件之犯罪細節，並不屬於有罪判決
      書必要記載之事項，自亦非判決理由所應敘述之範圍（最
      高法院九十四年台上字第六三三八號判決參照）；次按，
      有罪判決書應記載之「犯罪事實」，應係指符合犯罪構成
      要件之具體社會事實，如被告犯罪之時間、地點、手段以
      及其他該當於犯罪構成要件而足資認定既判力範圍之具體
      社會事實；至於構成要件以外之其他適用法律事實，例如
      ：刑罰之加重或減輕事由，可無須在「犯罪事實」欄中記
      載，僅於理由內依刑事訴訟法第三百十條第四款記載其理
      由即足（最高法院九十四年台非第一五二號判決參照），
      合先敘明。
  貳、證據能力認定（參見附表一所列證據清單）：
    一、本件辯護人曾昭牟律師於本院準備程序時對於證人林修
        文、戊○○、丁○○、蔡依玲、吳承育、吳瑞梅、謝清
        榮、丘新順在警詢時之證言，主張無證據能力。按被告
        以外之人於審判外之言詞或書面陳述，除法律有規定者
        外，不得作為證據，刑事訴訟法第一百五十九條第一項
        定有明文，上開證言復不符合同法第一百五十九條之二
        、第一百五十九條之三有關傳聞法則例外之規定，該證
        言自無證據能力。
    二、本件證據一、證據二被告等之供述，被告等及其辯護人
        並未主張無證據能力；另證據二至證據二十五除警訊筆
        錄及證據十九、二十四外，分別符合刑事訴訟法第一百
        五十九條之一、第一百五十九條之四之傳聞法則之例外
        規定，而均得作為本件之證據。
    三、次按被告以外之人於審判外之陳述，雖不符前四條之規
        定，而經當事人於審判程序同意作為證據，法院審酌該
        言詞陳述或書面陳述作成時之情況，認為適當者，亦得
        為證據；又當事人、代理人或辯護人於法院調查證據時
        ，知有第一百五十九條第一項不得為證據之情形，而未
        於言詞辯論終結前聲明異議者，視為有前項之同意，刑
        事訴訟法第一百五十九條之五第一項、第二項分別定有
        明文。
        查證據七：證人丙○○於警詢時之陳述，雖屬被告以外
        之人於審判外之言詞陳述，惟被告等及其辯護人未於本
        院言詞辯論終結前就相關證據無證據能力，聲明異議，
        依上開規定，即視為同意於審判程序作為證據，復經本
        院審酌陳述作成時之情況，認為適當，而認得作為本件
        之證據。
    四、證據十九、證據二十四被告等及其辯護人並未於本院言
        詞辯論終結前表示無證據能力，復查其取得過程無何明
        顯瑕疵，而應可作為本件之證據。
乙、認定犯罪構成要件事實所憑之證據及其認定之理由：
  壹、被告乙○○部分：
  一、寄藏槍枝、子彈部分：
    (一)公訴意旨雖僅認被告乙○○、甲○○係犯槍砲彈藥刀械管
      制條例第八條第四項之未經許可持有可發射子彈具有殺傷
      力之改造手槍罪、同條例第十二條第四項之未經許可持有
      子彈罪，惟經原審及本院均諭知可能涉犯同條例第七條第
      四項之未經許可寄藏手槍罪、同條例第八條第四項之未經
      許可寄藏可發射子彈具有殺傷力之改造手槍罪、同條例第
      十二條第四項之未經許可寄藏子彈罪後，被告等人及辯護
      人已就此部分進行辯論（原審卷二第六十四頁、本院卷第
      一九０頁），於本院審理時亦就此辯論，自未妨礙被告等
      人訴訟上之權利。
    (二)被告乙○○將其受綽號「阿三」之成年男子委託寄藏扣案
      如附表二、三所示之手槍、子彈後，曾先後再將全部或部
      分之槍、彈分別寄藏於被告甲○○、林修文住處之事實，
      業據被告乙○○於警詢、偵查、原審及本院審理時分別自
      承在卷（第一○一○八號偵查Ａ卷第十八、十九頁、第二
      十一頁；同卷Ｂ卷第十頁；原審卷二第二十七至三十一頁
      、本院卷第一九０頁），核與證人林修文於偵審中所述情
      節相符（第一○一○八號偵查Ａ卷第二四○至二四二頁；
      原審卷二第六十三頁）。其中如附表二編號三、四之手槍
      係由被告乙○○持往林修文住處寄藏，嗣經員警於林修文
      住處查獲一節，亦核與證人林修文於偵、審中證述情節相
      符（見第一○一○八號偵查Ａ卷第二四○至二四二頁；原
      審卷二第六十三頁）。
      又被告甲○○於警詢及偵查中陳稱：「我與乙○○等人一
      同前往永和錢櫃唱歌，返回租屋處後，就一同到我房間內
      繼續飲酒，約過了十幾分鐘，乙○○把他寄放在我這邊的
      槍枝取走，說他要回家，然後就下樓離去，後來我有跟著
      下樓，就發生我所講的事情」、「乙○○大約於案發前一
      星期將槍枝寄放在我租屋處」（第一○一○八號偵查Ａ卷
      第八十一頁）；「當時乙○○是於案發前約二個月攜帶槍
      枝前來我住處存放，當時我人在家裡睡覺，他身上背一個
      背包，隨即由背包裡面拿出槍枝放置於衣櫃抽屜內，當時
      我看見共有五把手槍直接放在抽屜內，且沒有用任何東西
      掩蓋」、「我曾經取出把玩幾次，該五把手槍，其中有三
      把是黑色大型手槍、一把黑色小型手槍、另外一把握柄處
      是木頭握柄，顏色我忘記了」、「乙○○要使用手槍都是
      自己前往我租屋處拿取。該五把手槍於案發後過二、三日
      乙○○即前來取走」（見第一○一○八號偵查Ｂ卷第十五
      至十七頁）；「乙○○有在我住處寄放槍枝及子彈」、「
      是九十四年五月五日前一星期」等語（第一○一○八號偵
      查Ａ卷第二四六頁）。
      核被告乙○○之自白與被告甲○○、林修文之供證一致，
      而被告乙○○受託寄藏而持有附表二編號一至五之手槍、
      附表三編號一至三之子彈，為警分別於事實欄八所示時、
      地查獲之事實，亦經其於警詢、偵審時坦承不諱，復有附
      表二編號一至四之手槍、附表三編號一至三之子彈扣案可
      資佐證。顯見被告乙○○自承該等槍、彈係受他人委託而
      寄藏，應屬實情，堪可認定。
    (三)扣案之手槍及子彈，先經內政部警政署刑事警察局（以下
      簡稱刑事警察局）以性能檢驗法、試射法、比對顯微鏡比
      對法鑑定結果：(1)附表二編號一之手槍一枝（含彈匣一個
      ，槍枝管制編號0000000000），認係由仿ＣＯ
      ＬＴ廠半自動手槍製造之金屬玩具手槍，更換土造金屬槍
      管改造而成之改造手槍，機械性能良好，可擊發適用子彈
      ，認具殺傷力。(2)附表二編號二之手槍一枝（含彈匣三個
      ，槍枝管制編號0000000000），認係由仿ＢＥ
      ＲＥＴＴＡ廠八四型半自動手槍製造之金屬玩具手槍，更
      換土造金屬槍管改造而成之改造手槍，機械性能良好，可
      擊發適用子彈，認具殺傷力。(3)附表二編號三之手槍一枝
      （含彈匣一個，槍枝管制編號0000000000），
      研判係捷克ＣＺ廠七五型口徑九ｍｍ（九×十九ｍｍ）之
      制式半自動手槍，槍號為「○七○○○九」，槍管內具陸
      條右旋來復線，機械性能良好，可擊發口徑九ｍｍ（九×
      十九ｍｍ）制式子彈，認具殺傷力。(4)附表二編號四之手
      槍一枝（含彈匣一個，槍枝管制編號000000000
      0），認係由仿ＢＥＲＥＴＴＡ廠半自動手槍製造之金屬
      玩具手槍槍身組合土造金屬滑套及土造金屬槍管改造而成
      之改造手槍，機械性能良好，可擊發適用子彈，認具殺傷
      力。
      送鑑子彈四十二顆，鑑驗情形如下：(1)十顆（試射五顆）
      ，認均係口徑九釐米（九乘十九釐米）制式子彈，認均具
      殺傷力；(2)十四顆，認均係土造子彈（具直徑約八釐米之
      金屬彈頭），採樣五顆試射：二顆可擊發，認均具殺傷力
      ；另三顆可擊發，惟其發射動能甚微，認均不具殺傷力；
      (3)十八顆，認均係土造子彈（具直徑約七釐米之金屬彈頭
      ），採樣六顆試射：四顆可擊發，認均具殺傷力；二顆可
      擊發，惟其發射動能甚微，認均不具殺傷力，有該局九十
      四年六月八日刑鑑字第○九四○○八八七八一號槍彈鑑定
      書一件附卷可稽（第一○一○八號偵查卷Ｂ第一至七頁）
      。原審復將扣案槍、彈函送刑事警察局鑑定試射彈丸單位
      面積撞擊動能之結果如下：(1)附表二編號一之手槍一枝（
      槍枝管制編號0000000000），經實際裝填適用
      子彈（以同案金屬彈殼加裝底火、底火片一片與少許黑色
      火藥及直徑約七釐米、重一點五五克之金屬彈頭組合而成
      ）試射結果，測得彈頭之發射速度為一七一公尺／秒，計
      算其動能為二十二點六六焦耳，單位面積動能為五十八點
      八九／焦耳／平方公分。(2)附表二編號二之手槍一枝（槍
      枝管制編號0000000000），經實際裝填適用子
      彈（以自製金屬彈殼加裝底火、底火片一片與少許黑色火
      藥及直徑約八點六釐米、重五點一一克之金屬彈頭組合而
      成）試射結果，測得彈頭之發射速度為一二六公尺／秒，
      計算其動能為四○點五六焦耳，單位面積動能為六十九點
      八三焦耳／平方公分。(3)附表二編號三之手槍一枝（槍枝
      管制編號0000000000），經實際裝填口徑九釐
      米（九乘十九釐米）制式子彈試射結果，測得彈頭（重約
      八克）之發射速度為三五一公尺／秒，計算其動能為四九
      二點八焦耳，面積動能為七七四點六四焦耳／平方公分。
      (4)附表二編號四之手槍一枝（槍枝管制編號000000
      0000），經實際裝填適用子彈（以自製金屬彈殼加裝
      底火、底火片一片與少許黑色火藥及直徑約八點六釐米、
      重五點一一克之金屬彈頭組合而成）試射結果，測得彈頭
      之發射速度為一○一公尺/秒，計算其動能為二十六焦耳
      ，單位面積動能為四十四焦耳／平方公分。(5)子彈四十二
      顆，鑑定試射情形：附表三編號一之口徑九釐米（九乘十
      九釐米）制式子彈試射二顆，附表三編號二之土造子彈（
      具直徑約八釐米之金屬彈頭）試射一顆。
      而殺傷力相關數據為：(1)美國軍醫總署定義：彈丸撞擊動
      能達五十八呎磅（約為七十八點六焦耳），則足以使人喪
      失戰鬥能力。(2)本局對活豬作射擊測式結果，彈丸單位面
      積動能達二十四焦耳／平方公分，則足以穿入豬隻皮肉層
      。(3)依日本科學警察研究所之研究結果，彈丸單位面積動
      能達二十焦耳／平方公分則足以穿入人體皮肉層」，亦有
      該局九十四年十二月二十二日刑鑑字第○九四○一八九五
      二一號函在卷可參（原審卷一第一一九頁）。
      再經本院前審將所餘扣案子彈委請刑事警察局鑑定有無殺
      傷力之結果：(1)附表三編號一之口徑九釐米（九乘十九釐
      米）制式子彈，係屬國外合法兵工廠製造之制式子彈，若
      其結構完整，應即具殺傷力，送鑑三顆制式子彈，其外觀
      完整，逕行認定具殺傷力，毋須全部試射。(2)附表三編號
      二之土造子彈（具直徑約八釐米之金屬彈頭）八顆，經實
      際試射結果，二顆可擊發，認具殺傷力，另六顆雖可擊發
      ，惟發射動能甚微，認均不具殺傷力。(3)附表三編號三之
      土造子彈（具直徑約七釐米之金屬彈頭），經實際試射結
      果，十一顆可擊發，認具殺傷力，另一顆雖可擊發，惟發
      射動能甚微，認均不具殺傷力，有該局九十五年十二月十
      五日刑鑑字第○九五○一七二五一五號函在卷可考。
      上開鑑定結果，係鑑驗機關以其專業知識及精密儀器實際
      測試後所得之結論，自具證據能力，復按經其測試結果參
      照相關數據，以認定有無殺傷力。從而，堪認被告乙○○
      於上開時地受託寄藏之如附表二編號一至四之制式及改造
      手槍均具有殺傷力，附表三編號一之制式子彈十顆（其中
      七顆業經鑑驗試射滅失子彈性質）、附表三編號二之土造
      子彈中之五顆（即經鑑驗試射具有殺傷力之五顆）、附表
      三所示編號三之土造子彈中之十五顆（即經鑑驗試射具殺
      傷力之十五顆），亦均具有殺傷力無疑。
    (四)附表一編號五之手槍，雖未經查獲送請鑑定，惟查：
    (1)被告乙○○確於上開事實欄五所示時、地，開槍射擊致被
      害人蘇友朋中彈死亡一節（詳後述），被告乙○○於警詢
      及偵查中供稱：當時射擊三發子彈。嗣經警方於現場地面
      查獲制式子彈「彈殼」三顆，於被害人蘇友朋營業小客車
      左後腳踏墊處查獲制式子彈「彈頭」一顆（附表三編號四
      所示），有現場採證照片六幀在卷足憑（相驗卷第二十七
      至二十九頁）。上開彈殼及彈頭經刑事警察局鑑定結果：
      彈殼三顆及彈頭一顆，均係口徑九釐米（九乘十九釐米）
      之制式彈殼與口徑九釐米之銅包衣彈頭，彈底標記二顆『
      Ｐ－ＡＲＨ  九釐米  ＬＵＧＥＲ』，一顆為『九三○二
      』；另扣案子彈四十二顆中十一顆，均係口徑九釐米（九
      乘十九釐米）制式子彈（附表三編號一），其彈底標記分
      別為『九三○二』（五顆）、『ＡＰ○二九ｍｍ  ＬＵＧ
      ＥＲ』（二顆）、『ＡＰ○一九ｍｍ  ＬＵＧＥＲ』（一
      顆）、『ＦＣ九ｍｍ  ＬＵＧＥＲ』（一顆）、『Ｓ&Ｂ
      九9ｍｍＬＵＧＥＲ』（一顆）」。而上開彈殼三顆及彈
      頭一顆，其彈底特徵紋痕及彈頭來復線特徵紋痕，與證物
      中之手槍二枝（槍枝管制編號0000000000、0
      000000000，即附表二編號三、四之手槍）不相
      吻合，認非由前述槍枝所擊發；另扣案之改造手槍二枝（
      槍枝管制編號0000000000、00000000
      00，即附表二編號一、二之手槍），均無法擊發口徑九
      釐米（九乘九釐米）制式子彈（口徑不相符），亦有該局
      九十四年九月五日刑鑑字第○九四○一二八七六一號函在
      卷可查（第一○一○八號偵查卷Ｂ卷第一四一頁）。上開
      子彈彈殼及彈頭，既非由附表二編號一至四之手槍所擊發
      ，顯見被告乙○○於前開時地殺害被害人蘇友朋所持用之
      手槍，應係另有他槍。
    (2)被告甲○○及林修文既曾受被告乙○○之託，代為寄藏手
      槍及子彈，彼等對於被告乙○○寄藏之槍、彈之數量與種
      類，當有所知悉。而被告乙○○寄藏於被告甲○○租屋處
      之手槍共有五把之事實，業據被告甲○○於警詢及偵查中
      供述明確稱：「當時乙○○是於案發前約二個月攜帶槍枝
      前來我住處存放，當時我人在家裡睡覺，他身上背一個背
      包，隨即由背包裡面拿出槍枝放置於衣櫃抽屜內，當時我
      看見共有五把手槍直接放在抽屜內，且沒有用任何東西掩
      蓋」、「我曾經有取出把玩幾次，該五把手槍，其中有三
      把是黑色大型手槍、一把黑色小型手槍、另外一把握柄處
      是木頭握柄，顏色我忘記了」、「乙○○要使用手槍都是
      自己前往我租屋處拿取。該五把手槍於案發後過二、三日
      乙○○即前來取走」等語（第一○一○八號偵查Ｂ卷第十
      五至十七頁）。另林修文前於偵審時亦分別供稱：「乙○○自九十四年三、四月開始放在我那邊的，剛開始有三支
      ，後來在媽祖生日約四月底五月初時他把手槍全部取走，
      五月初開始又陸陸續續把槍拿回來，後來只拿二支回來」
      （第一○一○八號偵查Ａ卷第二四一頁）、「乙○○在九
      十四年四月多時，將三把槍枝及子彈彈全部帶走」、「九
      十四年三月多時，乙○○放在我那裡總共三把槍、二十顆
      子彈」、「（問：乙○○放在你家的槍枝前後有二次，第
      一次三把，第二次二把，其中是否有重複的槍枝？）應該
      是相同的，只是第一次放三把，第二次放該三把中的二把
      ，子彈我不確定，因為長的都一樣」、「（問：乙○○在
      電話中有告訴你說那三支槍之中有一支是沙漠之鷹，是否
      實在？）實在」、「（問：你的意思是說乙○○有告訴你
      ，曾經寄放在你那裡的槍枝中，有一枝是沙漠之鷹？）是
      的」、「我不知道他當時跟我說的是指槍枝的名稱，或是
      跟沙漠之鷹一樣強的意思，我之所以會這樣想，是因為我
      們玩遊戲時，沙漠之鷹是最強的」、「（問：你是否有看
      過這把沙漠之鷹？）沒有很仔細去看，但是我有看過」、
      「（問：你拿到當時有無算槍及子彈的數量？）槍我有算
      ，子彈我沒有算」等語在卷（見原審卷二第三十四至三十
      七頁）。
      對照被告乙○○、甲○○及林修文上開供述，被告乙○○
      寄藏之手槍應有五把，除已扣案如附表二編號一至四之四
      把手槍外，被告乙○○持以射擊殺人之未扣案手槍，應可
      推斷即係林修文所稱之「沙漠之鷹」手槍無疑（即附表二
      編號五之手槍）。是被告乙○○辯稱僅寄藏持有附表二編
      號一至四之手槍，並未持有附表二編號五之手槍云云，自
      無可採。
    (3)按委請鑑定機關鑑定，僅為證明槍枝有無殺傷力之證明方
      法之一，並非證明有無犯罪之唯一方法。查本件附表二所
      示編號五之手槍既經被告乙○○持以實際發射，先後造成
      蘇友朋死亡，並貫穿丁○○所駕駛之上開曳引車前後方玻
      璃（均詳後述），足資證明該把手槍確可發射子彈，具有
      殺傷力，自不能僅以該槍枝未經扣案而未送請鑑定而否認
      此一事實。又證人林修文雖供稱附表二所示編號五之手槍
      係「沙漠之鷹」制式手槍云云，惟附表二編號五之槍枝既
      未扣案，並無證據足資證明其係「沙漠之鷹」制式手槍，
      依罪疑惟輕之法理，自無從僅依證人林修文之陳述逕認附
      表二編號五之槍枝係制式手槍。
    (4)另被告乙○○雖辯稱不知寄藏槍枝是制式或改造，惟其於
      本院前審審判長告以：你明知制式手槍：：：未經許可不
      得受託寄藏，竟未經許可，受綽號阿三之委託，寄藏附表
      二編號三之制式手槍？被告乙○○答稱：對（見本院前審
      卷第一二五頁），足見被告乙○○明知附表二編號三之手
      槍係制式手槍之事實，且此部分亦據其於本院審理時坦承
      在卷（參見本院卷第一八二頁反面、第一九０頁）其辯稱
      不知寄藏槍枝是制式或改造云云，自不能採信。
    (5)綜上，被告乙○○受綽號「阿三」之男子委託，寄藏附表
      二編號三之制式手槍、附表二編號一、二、四、五可發射
      子彈具有殺傷力之改造手槍、附表三編號一至四之具有殺
      傷力之子彈部分，堪以認定。
  二、連續殺人部分：
    (一)上開犯罪事實欄四、五之事實，業據被告乙○○於本院審
      理時坦承部分犯行不諱（參見本院卷第一八二頁反面、一
      九０頁反面），惟辯稱：並沒有要去尋仇的意思，當天是
      對空鳴槍云云。
      查據被告乙○○於警詢及偵查中供承：「我五月五日當天
      晚上從永和錢櫃喝酒回來途中經過中正路中山路口，當時
      是凌晨，因行車問題與某計程車司機發生糾紛進而互毆，
      當時該計程車司機即以無線電呼叫同夥前來支援，我與甲○○就一同離開現場回到他中正路住處繼續喝酒，喝了一
      會兒我就想到要拿槍枝去示警，嚇唬計程車司機，便從我
      寄放在甲○○住處的其中一支槍枝已裝填三發子彈拿出，
      並騎乘一部輕型機車由中正路往北二高方向行駛，至民樂
      路口在紅綠燈處停留數十秒，我記得在那裡有開槍」（第
      一○一○八號偵查Ｂ卷第十頁）、「當晚鳴槍試射時，甲○○跟隨在我後方，他應該很清楚」、「當天凌晨鳴槍試
      射時，該槍枝我本來寄放在甲○○家中，我是自己到甲○○住處取出後鳴槍試射的」、「只有試射過一支，擊發過
      三發子彈，在中和市○○路附近，因為當天我有喝很多酒
      ，其詳細地點我記不太清楚，但我記憶中我確定有開過三
      發左右」、「我直接到甲○○之租屋處即中和中正路八七
      五號二樓取出槍枝，填裝約三發子彈，想要嚇唬計程車司
      機，我騎乘朋友黃勝強之輕機車前往尋仇，甲○○應該另
      外騎一部機車跟隨在我後面，後來我只記得他們有好幾位
      計程車司機在那裡，我就舉槍開了約三發」、「我騎機車
      由中正路往北二高方向行走，然後在中正路民樂路口停紅
      燈，在該路口開了二、三槍後迴轉中正路往板橋方向行駛
      ，再折返甲○○住處」、「我只記得我開三槍」等語（第
      一○一○八號偵查Ａ卷第十八頁、第十九頁、第二十一頁
      、第二十五頁、第二五四頁）。
      核與證人甲○○於警詢中證稱：「乙○○與我回到中正路
      租屋處後，乙○○未戴安全帽就騎乘一部五十ＣＣ機車往
      中正路與民樂路（北二高方向）駛去，我隨後騎機車跟在
      後面，打算至民樂路統一超商買飲料喝，當我騎到中正路
      一家火鍋店前，看見乙○○停下來在講電話，當時我前面
      另外有一對男女騎機車要左轉時，我看見乙○○開槍，我
      怕被他開槍打到，於是我就趕緊躲在火鍋店前一部汽車後
      面，乙○○騎機車迴轉以後，我又聽到一聲槍響，直到綠
      燈亮起，我才起身騎機車，此時那對男女已經沒看到了，
      卻看到一部計程車慢慢向前滑行，我因好奇就騎機車靠近
      計程車查看，當時看到計程車司機躺在駕駛座上，我就迅
      速離開返回租屋處」、「我與乙○○等一同前往永和錢櫃
      唱歌，我們兩人回到租屋處後，就一同到我房間內繼續飲
      酒，約過了十幾分鐘，乙○○把他寄放在我這邊的槍枝取
      走，他就說他要回家，然後就下樓離去，後來我有跟著下
      樓，之後就發生我上述所講的事情」（第一○一○八號偵
      查Ａ卷第八十一頁）、「我當時騎車前進時看見乙○○手
      有舉起，此時我就聽到『砰』的一聲槍響，我就迅速躲到
      一部休旅車的後面，當時我抬頭有看到一個招牌上有一個
      『鍋』字，我當時有聽到好幾聲槍響，因高架橋下有迴音
      ，所以我不敢確定有幾聲，我等到沒有聲音時就起身騎車
      ，此時我看見前方一部計程車緩緩前進，我因好奇就騎車
      轉彎前去看計程車為何會撞上安全島，此時我看見計程車
      司機仰頭坐在駕駛座上，我就迅速騎車離去」（第一○一
      ○八號偵查Ｂ卷第十五頁至第十六頁）等語相符。
      而被告乙○○於檢察官聲請羈押，原審羈押訊問時，自承
      我確定有開槍，時間及地點都差不多等語（第三五九號聲
      羈字卷第十頁），上開供述應堪採信。則被告乙○○既因
      行車問題與不詳姓名之計程車司機發生糾紛進並相互毆打
      ，其後持槍外出尋仇，此明顯具有殺人之動機甚為明顯。
    (二)被害人即計程車駕駛人蘇友朋於前開時、地，在其駕駛之
      車號三四二－ＬＡ號營業用小客車駕駛座受到槍擊一節，
      業據證人即曳引車駕駛丁○○於原審結證稱：九十四年五
      月五日早上四點左右，走到民生橋下，往北二高方向，到
      民樂路十字路口前，還沒到十字路口，當時是黃燈，我聽
      到碰1聲，後來我看到一部計程車跟我是橫向，在我右前
      方路口過來，我看到計程車司機在駕駛座上斜躺，他斜躺
      方式是往後仰，在駕駛位置上，看到的時候，計程車已經
      過了停止線，一路往前滑，後來一直滑到對向的安全島，
      撞到安全島，此時我也聞到我車上有火藥味，我才看到我
      後方玻璃裂掉，我又看到我的擋風玻璃有一個洞。槍聲是
      從右前方傳來，當時我還在行進中，射擊點是在右手邊，
      座位的椅背上，有貫穿椅背，再貫穿後方的玻璃，因為我
      不抽煙，所以對味道很敏感（原審卷一第一八○、一八一
      頁）等語甚明。
      而被害人蘇友朋係因於前揭時、地，頭部遭遠距離單一槍
      擊貫穿傷引起顱骨骨折、顱內出血，最後引起中樞神經休
      克，於九十四年五月六日下午二時五十分許不治死亡之事
      實，業經臺灣板橋地方法院檢察官督同法醫師相驗明確，
      並製有相驗筆錄、臺灣板橋地方法院檢察署檢察官相驗屍
      體證明書及臺灣板橋地方法院檢察署驗斷書各一件在卷足
      稽（相驗卷第三十一、三十二頁、第三十四至五十五頁、
      第六十八頁）；並送請法務部法醫研究所鑑定明確，有法
      務部法醫研究所九十四年七月八日法醫理字第○九四○○○二二一一號函附（九四）醫鑑字第○八一四○鑑定書一
      份在卷可參（相驗卷宗第五十六至六十五頁）。
      又證人丁○○所駕駛之車號一○五－ＫＥ號曳引車於前開
      事實欄五所示之時間、地點，遭人持槍射擊，造成子彈自
      其駕駛座前方之擋風玻璃射入後，貫穿座椅由後方玻璃射
      出之事實，已據證人丁○○於原審結證明確如前述，並有
      該曳引車遭槍擊後之現場照片六幀在卷可稽（第六二二號
      相驗卷第二十頁、第二十一頁、第二十六頁），均堪認定
      係事實。
    (三)至於被告甲○○於原審審理時改稱：「（問：去買飲料途
      中是否有看到乙○○？）隔很遠不確定」、「我有看到乙○○，但不確定。因為我眼睛稍微模糊，所以看不清楚」
      、「（問：你在什麼地點看到乙○○？）不記得，應該是
      中和市○○路，因為我喝酒喝多了，記不清楚」、「（問
      ：你看到乙○○之後，乙○○後來去那裏？）不知道」、
      「（問：你在現場有無聽到什麼聲音？）我聽到碰一聲而
      已，就躲起來，躲在一家涮涮鍋招牌下的一輛休旅車旁邊
      」、「（問：你聽到碰一聲是什麼聲音？）不曉得」、「
      （問：是否為槍聲？）我不確定」、「（問：你為什麼要
      躲起來？）不知道，我只是聽到碰一聲就躲起來」、「（
      問：你總共聽到幾聲碰的聲音？）沒有去算」、「（問：
      是否有超過一聲？）不知道」、「（問：是誰開槍？）我
      不知道。有點距離，沒有看清楚」、「有看到持槍的人，
      但是不確定是乙○○，因為距離很遠」、「（問：你有遇
      到乙○○？）不記得」、「記不清楚，安全帽好像是乙○○自己拿的」、「我記不起來（有無遇到乙○○）」云云
      （原審卷二第十八至二十頁、第二十二、二十三頁）。惟
      被告甲○○於警詢及法院審理時之供述，既有上開前後陳
      述不一致之情形，本院審酌其於警詢中之證述係出於任意
      性，業經其於偵查時供述屬實（第一○一○八號偵查卷Ｂ
      第二十七頁、第一○三頁、第一○四頁），且距案發日較
      近，當時記憶自較深刻，應可較清楚陳述所知，不致因時
      隔日久而遺忘案情，且較無來自其他被告同庭在場之壓力
      或事後串供、迴護之機會，是其於警詢中所為之上開陳述
      ，具有較可信之特別情況，亦為證明被告乙○○犯罪事實
      存否所必要，依刑事訴訟法第一百五十九條之二規定，其
      上開警詢中之證言自有證據能力。
    (四)被告乙○○有於事實欄四、五所示時間、地點，持附表二
      編號五之可發射子彈具有殺傷力改造手槍射擊三發子彈，
      事發後現場地面查獲之彈殼三顆及在被害人蘇友朋營業小
      客車內查獲之彈頭一個，係被告乙○○前開槍擊行為後所
      遺留，被害人蘇友朋係因受槍擊致死，丁○○所駕駛之曳
      引車前後玻璃遭槍擊子彈貫穿等情，均已如前述；其中被
      害人蘇友朋係自槍響後，其所駕駛之上開營業小客車始失
      去控制滑行一節，亦據被告甲○○及證人丁○○供證在卷
      ﹔再參以被告乙○○之所以於上開時、地持槍射擊，係因
      其與被告甲○○先前與不詳計程車司機發生糾紛，故持槍
      至案發現場尋仇，因見被害人蘇友朋所駕駛之計程車在場
      ，乃持槍射擊，顯見被告乙○○確有人之動機，均已如前
      述。勾稽上情，已足資證明被害人蘇友朋係遭被告乙○○
      持槍射擊之子彈貫穿頭部致死，被告乙○○辯稱其雖曾於
      上開地點開槍射擊，但非射擊被害人蘇友朋及丁○○之曳
      引車云云，自無可採。
    (五)又被告乙○○雖再辯稱當時係對空鳴槍，沒有殺人，只是
      嚇唬計程車司機，蘇友朋頭部中彈之角度及子彈射入丁○○曳引車玻璃之角度，與其開槍之角度不符云云。惟查依
      事發當時之時間、地點，除被告乙○○持槍射擊外，並無
      其他人持槍射擊，被害人蘇友朋中槍當時係坐於營業小客
      車駕駛座上，其頭部遭子彈射擊一槍斃命，依卷附法務部
      法醫研究所鑑定書所載，其頭部貫穿入口係於左眼角平行
      外緣一公分，貫穿出口則於偏右側之枕部（見相驗卷第六
      十二頁），彈道約呈水平線貫穿被害人蘇友朋頭部，與被
      告乙○○所辯「對空鳴槍」之情迥異，益徵當時被告持槍
      射擊時，係對準被害人蘇友朋之方向射擊。
      復依證據二十五：法務部法醫研究所九十七年十二月十日
      法醫理字第○九七○○○五二四九號函（本院卷第二三五
      頁）所示，一般槍擊傷以傷口有無火藥刺青及火藥燒成炭
      灰之殘留來研判遠距離之依據，若無以上彈擊火藥殘跡，
      較支持為遠距離槍擊傷，研判判距離應以槍枝之火力研判
      之，一般槍枝應在距離二十至四十公分以上，
      而被害人蘇友朋係因於前揭時、地，頭部遭「遠距離」單
      一槍擊貫穿傷引起顱骨骨折、顱內出血，最後引起中樞神
      經休克，於九十四年五月六日下午二時五十分許不治死亡
      已如前所述，則被害人既遭遠距離槍擊致死，依前函所述
      其距離至少應有二十至四十公分以上，被告乙○○復否認
      向被害人開槍，而無法明確認定開槍之距離究有多遠，惟
      其持槍向被害人所駕駛之計程車方向射擊則堪認定，依「
      事證有疑利於被告」之法理，本院既無法認定被告乙○○
      係持槍故意於近距離或遠距離朝被害人蘇友朋之頭部開槍
      ，僅能認定被告乙○○係持槍遠距離朝被害人蘇友朋所駕
      駛之計程車方向射擊，此對照被告乙○○另持槍射擊另一
      位被害人丁○○所駕駛之曳引車，亦得佐證，從而本院僅
      能認定被告乙○○係基於不確定殺人故意為上開槍擊行為
      。
    (六)另證人吳承育於警詢及原審審理時證稱：我們夫妻從中正
      路往北二高方向騎，還沒到民樂路口時二聲槍聲，在民樂
      路口等紅燈時，右邊大約一公尺左右有一輛跟我同向方向
      機車，並於民樂路、中正路路口中央迴轉一半時，看見騎
      該機車之人對空開槍，轉到對向車道時在中正路上，又往
      左前方開槍等語（原審卷一第一六七頁）；其於警詢亦稱
      ：該機車騎士迴轉中正路板橋方向，快到中正路往北二高
      方向快車道時，就看到他舉起左手朝左上方開一槍（有看
      見火花），之後迴轉到中正路往板橋方向慢車道直行，約
      三至五公尺處又舉起左手朝左前方開了一槍（有看見火花
      ）等語（第一○一○八號偵查卷Ａ第一一四頁）；而其於
      本院更一審復結證稱：開槍男子紅燈時違規迴轉，我就注
      意他，他轉到中正路約上時朝左上方開一槍，角度大約四
      十五至六十度，至對向車道後，又朝左前方開一槍，角度
      大約三十度，我離開中正路右轉民樂路時，看到計程車在
      民樂路口緩慢往前滑行，好像沒有踩油門的樣子等語（本
      院九十六年十月二十四日審判筆錄），其先後證言大致相
      符，而證人即吳承育之妻吳瑞梅亦於原審為同一之證述（
      原審卷一第一七三一七四頁），應堪採信。
      至於證人吳承育、吳瑞梅於偵查中雖曾稱：當時尚未行至
      中正路、民樂路口時，聽到疑似兩聲槍聲，被告迴轉後又
      開槍二次等語。惟證人吳承育於原審證稱：「（問：是兩
      聲槍聲？）應該是，我記得是多於一聲，至少一聲以上」
      （原審卷一第一六八頁），惟查事發地點之中正路上方係
      高架道，迴音較大，亦據被告甲○○供述如前，對照警方
      事後於現場僅尋獲三發彈殼及一顆彈頭，而槍擊既事出突
      然，證人吳承育、吳瑞梅不無可能因現場迴音較大而誤判
      聽聞之槍聲數，而堪認被告乙○○於案發現場應僅開三槍
      。
    (七)被告甲○○於偵查中結證稱：乙○○迴轉時，我有看到他
      開槍手舉起來的動作，是我自車後偷瞄時看到的，第一聲
      槍聲就是我躲起來之前在中正路與民樂街交界看到乙○○
      開槍的動作，就是右手舉起，左手在機車上，之後就聽到
      「砰」一聲，那時他的機車快要動了（第一○一○八號偵
      查卷Ａ第二四八頁）。再依證人丁○○前開所證：先看見
      被害人蘇友朋之計程車滑行後，始聞到火藥味並發現擋風
      玻璃有彈孔之情形，參以警方事後繪制現場位置圖（相驗
      卷第十九頁）、證人吳承育、吳瑞梅、丁○○於原審所繪
      現場位置圖（原審卷一第一八八頁、第一九一頁、第一九
      三頁）、證人丁○○繪製之拖曳車中彈位置圖及車損照片
      （原審卷一第一九四頁、相驗卷第二十一頁），及該拖曳
      車擋風玻璃右上方有彈孔、拖曳車車身高度較機車為高等
      情，堪認被告乙○○尚未至中正路、民樂路口時右手先持
      槍射擊一發，子彈貫穿被害人蘇友朋頭部，後於路口迴轉
      時換左手持槍朝左上方射擊一發，子彈貫穿丁○○所駕駛
      之拖曳車擋風玻璃、座椅而貫穿後方玻璃射出，待轉至對
      向中正路時，左手持槍再朝左前方射擊一槍。被告乙○○
      於人車往來之中正路、民樂路口持槍任意射擊，應可預見
      可能傷及他人造成死亡結果，竟不顧他人安危，持槍於路
      口恣意射擊，而證人丁○○所駕駛之拖曳車當時正駛向路
      口，被告乙○○自無不知之理，客觀上依其朝左前方射擊
      角度即有射中丁○○之明顯可能，其主觀上視他人生命安
      全如無物，則若因此致證人丁○○死亡之結果，應亦不違
      背其本意，是就丁○○部分，被告乙○○有殺人之不確定
      故意，亦堪認定。被告乙○○於本院審理時辯稱：不是故
      意殺人云云，要無可採。
    (八)被告乙○○之辯護人雖曾於原審辯稱：乙○○於上開案發
      時已飲酒至醉，意識不清，可能係在無責任能力下持槍並
      對空鳴槍云云。
      惟查被告乙○○固於飲酒後為本件犯行，然其既能持槍騎
      乘機車至現場犯案，並於返回被告甲○○住處，向甲○○
      取得安全帽後，始騎車從容離去，而其嗣於警詢及偵審中
      復能  清楚陳述案發原因及過程，顯見被告行兇當時意識
      清楚，而無何酒後精神障礙或其他心智缺陷之情形。況被
      告乙○○於本院準備程序時就此部分亦不爭執（參見本院
      卷第六九頁）。至於證人丙○○雖於警詢時陳稱：當時看
      見一名精神恍惚男子騎乘輕型機車，由中正路八七三號內
      取出安全帽邊走邊戴（第一○一○八號偵查卷Ａ第一○五
      頁、第一○六頁），惟證人蘇春鈺經原審傳喚均不到庭，
      無以查證該精神恍惚之男子是否即被告乙○○，復經本院
      認定，被告乙○○於行兇時並無精神障礙或其他心智缺陷
      之情形有如前述，亦無再行傳喚證人蘇春鈺之必要。
  三、綜上所述，被告乙○○連續殺人、殺人未遂及未經許可寄
      藏附表二、三所示手槍及具殺傷力子彈之犯行，事證明確
      ，均堪認定。
  貳、被告甲○○部分：
  一、寄藏槍枝、子彈部分
    (一)上開事實業據被告甲○○於本院審理時坦承不諱（參見本
      院卷第一八二頁反面），另據被告乙○○於警詢及偵查中
      證稱：「槍彈放在包包內，我有告知他（甲○○）這是槍
      ，請他幫我收一下」  等語（第一○一○八號偵查Ａ卷第
      二五三頁）；被告甲○○於警詢及偵查中亦先後自承：「
      我與乙○○等一同前往永和錢櫃唱歌，返回租屋處後，一
      同到我房間內繼續飲酒，約過了十幾分鐘，乙○○把他寄
      放在我這邊的槍枝取走，他就說他要回家，然後就下樓離
      去，後來我有跟著下樓，就發生我上述所講的事情」、「
      乙○○大約於案發前一星期將槍枝寄放在我租屋處」、「
      當時乙○○是跟背包一起交給我藏放」、「我將槍放於櫃
      子抽屜內」、「乙○○是於案發前攜帶槍枝前來我住處存
      放，當時我人在家裡睡覺，他身上背一個背包，隨即由背
      包裡面拿出槍枝放置於衣櫃抽屜內，當時我看見共有五把
      手槍直接放在抽屜內，且沒有用任何東西掩蓋」、「我曾
      經有取出把玩幾次，該五把手槍，其中有三把是黑色大型
      手槍、一把黑色小型手槍、另外一把握柄處是木頭握柄，
      顏色我忘記了」、「乙○○要使用手槍都是自己前往我租
      屋處拿取。該五把手槍於案發後過二、三日乙○○即前來
      取走」；「警詢陳述實在，我有看過才簽名」、「槍彈放
      在背包內，我自袋外摸一摸知道是槍」、「張男於九十四
      年五月五日前一星期拿來寄放」、「九十四年五月五日凌
      晨唱ＫＴＶ回市至我家喝一點酒之後就拿走了」、「（卷
      附照片）黑色包包，就是放槍枝的包包」等語綦詳（第一
      ○一○八號偵查Ａ卷第八十一頁、第八十二頁、Ｂ卷第十
      五至十七頁、Ａ卷第二四六、二四七頁）。
      本件被告乙○○與甲○○二人，就被告甲○○知悉被告乙○○所寄放之袋子內為槍枝、子彈之陳述，互核相符，足
      徵被告甲○○確有於前揭時地，先後二次受被告乙○○之
      委託，寄藏槍枝、子彈於其租屋處無訛。
    (二)又被告乙○○所持有如附表二編號一至五之手槍、附表三
      編號一至四之子彈，經鑑定結果，五把手槍均具有殺傷力
      ，附表三編號一、四之制式子彈、編號三土造子彈中之五
      顆、編號三土造子彈中之十五顆亦具有殺傷力，已詳如前
      述，被告甲○○先後受託寄藏槍、彈之犯行，洵堪認定。
  二、販賣第三級毒品愷他命部分
    (一)訊據被告甲○○矢口否認上開犯行辯稱：被告持有之愷他
      命多達十九瓶，並不能即認伊為販賣之用，蓋持有多量毒
      品之目的，或許自己吸食，或許意圖轉讓，或許他人寄放
      ，原判決徒因被告持有愷他命達十九瓶即率爾認定被告意
      圖販賣，其認事用法顯有違一般經驗法則、論理法則。被
      告自白不得作為有罪判決唯一證據，是除被告自白外，並
      無任何補強證據可採為被告販賣愷他命之證據等語。
    (二)查被告甲○○於九十四年六月七日上午九時許，在臺北縣
      中和市○○路八七五號二樓二○三室租屋處，為警查獲內
      裝白色粉末之透明塑膠瓶十九瓶，經送行政院衛生署管制
      藥品管理局檢驗結果，檢出Ｋｅｔａｍｉｎｅ及Ａｃｅｔ
      ａｍｉｎｏｐｈｅｎ成份（實秤毛重三十四點○九二公克
      ），而愷他命（Ｋｅｔａｍｉｎｅ）屬「管制藥品管理條
      例」第三級管制藥品或「毒品危害防制條例」第三級毒品
      ，有該局九十四年七月二十九日管檢字第○九四○○○六
      二三八號檢驗成績書一紙在卷可稽（見第一○一○八號偵
      查Ｂ卷第一二八頁）。
    (三)據被告甲○○於警詢時供稱：毒品是我在桃園一家叫「四
      十八街ＰＵＢ」向綽號「阿呆」的購買的，愷他命每瓶新
      台幣一千元；愷他命等毒品本來是要賣給別人，賺點錢回
      南部花用，後來還沒賣出，就打算自己使用等語（參見偵
      字第一○一○八號Ａ卷第八十頁）；我原本要用以價格一
      千一百元之價差轉賣出去，但尚未賣出，就已經為警查獲
      ；我約一星期前曾於桃園舞廳內賣過愷他命給別人吸食，
      當時份量比這次少，每瓶約賣新台幣六百元，約賣了幾瓶
      我就離開了（參見前揭卷第八十六頁）；於檢察官訊問時
      亦自承：愷他命原本打算要賣，想想算了，原本想賣一瓶
      一千一百元；愷他命是上星期五在桃園「四十八街ＰＵＢ
      」，向綽號阿呆之男子買的，進價一瓶一千元；之前在桃
      園賣過愷他命，我想賺個幾百元，約二年前的事，大約賣
      一至二次，有賺五百至一千元，賺錢當作回高雄的車資，
      想媽媽或阿媽就會回去，最近也是沒有車資所以才想賣毒
      賺車資回家等語（見第一○一○八號偵查Ａ卷、第二四六
      頁），互核相符，尚堪採信。
      依前開被告甲○○之自白，其既係以每瓶一千元之代價向
      綽號「阿呆」之人購入愷他命，復欲以一千一百元之價格
      轉賣予他人，顯已具營利之意圖甚明；而據其於警訊時所
      稱「愷他命等毒品本來是要賣給別人，賺點錢回南部花用
      ，後來還沒賣出，就打算自己使用等語」，顯見被告甲○○於購入之時並非打算自己使用，故在嗣後未賣出去後方
      才打算自己使用，此亦與其在檢察官訊問時自承：愷他命
      原本打算要賣，想想算了等語，相互符合。又被告自承約
      於二年前在桃園賣過愷他命，雖僅有被告之自白而無法認
      定此部分之犯罪事實，惟亦得做為被告確有販入愷他命之
      佐證；再者，扣案之愷他命高達十九瓶，已如前所述，亦
      顯逾越單純施用者，一次僅購入約一、二瓶等較少數量之
      常情有違，足見被告甲○○確係基於營利之意圖，販入扣
      案之第三級毒品愷他命。
    (四)被告甲○○雖於原審及本院審理時一再辯稱：該等愷他命
      係購入供自己施用云云。然其於前揭時地為警查獲後，經
      警採其尿液，送台灣檢驗科技股份有限公司檢驗結果，就
      安非他命類、鴉片類、ＭＤＭＡ類、大麻類、Ｋｅｔａｍ
      ｉｎｅ等毒品均呈陰性反應，有該公司九十四年六月二十
      六日報告編號ＣＨ／二○○五／六○三六二號濫用藥物尿
      液檢驗報告三紙附卷可憑（第一○一○八號偵查Ｂ卷第一
      二九至一三一頁），其於偵查中復陳稱並無施用毒品等語
      （第一○一○八號Ａ卷第二四六頁），其既無施用毒品之
      習性，竟購入十九瓶愷他命，所為何來？再參以上開扣得
      之愷他命多達十九瓶，而愷他命係粉末狀之易受潮之物，
      此為眾所週知之事實，被告豈有甘冒受潮之風險大量購入
      後僅供自己施用之理，此顯然與常理不符，是被告辯稱扣
      案愷他命係供自己施用云云，顯不足採信。
    (五)按所謂販賣，並不以販入之後復行賣出為構成要件，只要
      以營利為目的而將毒品購入或將毒品賣出，有一於此，其
      犯罪即已完成，縱尚未賣出，仍應成立販賣毒品既遂罪（
      最高法院二十五年非字第一二三號判例、六十七年臺上字
      第二五○○號判例、九十三年度臺上字第一一○號判決意
      旨參照）。
      被告甲○○販入扣案愷他命之目的，既係在於出售給他人
      ，縱未行出售即被警察查獲，對於販賣之行為亦不生影響
      。邇來因毒品氾濫毒害人民甚深，政府為杜絕毒品氾濫，
      乃再三宣導教民眾遠離毒品，其販賣毒品者應受重罰，媒
      體之報導既深且廣，對於毒品之禁絕及取締，應為民眾所
      熟悉。被告甲○○係智慮成熟之成年人，對此自應知悉，
      如非有利可圖，被告甲○○豈有甘冒受重罪處罰之危險，
      一次購買遠超過一般施用毒品者短期施用毒品之數量之理
      。被告甲○○既於販入上開扣案之愷他命時，即欲再轉販
      賣予不特定人以牟利，則其於向綽號「阿呆」之人販入本
      件愷他命之時，即具有營利之意圖無訛，被告甲○○販賣
      第三級毒品犯行洵堪認定。
  三、綜上所述，被告甲○○未經許可，寄藏具殺傷力之制式、
      改造手槍、子彈及販賣第三級毒品愷他命之犯罪，事證明
      確，應依法論科。
丙、適用法律：
  壹、新舊法比較：
    一、按行為後法律有變更者，適用行為時之法律。但行為後
        之法律有利於行為人者，適用最有利於行為人之法律，
        刑法第二條第一項定有明文。
        本件被告販賣第三級毒品及寄藏手槍犯罪行為完成時間
        分別係在九十四年六月三日及同年六月七日，依中華民
        國刑法施行法第十條之一規定，中華民國九十四年一月
        七日修正公布之刑法，自九十五年七月一日施行，而有
        依上開規定比較新舊法之必要。
    二、刑法三十三條第五款有關罰金刑之規定，修正前係規定
        一元以上（按銀元）；修正後係規定新台幣一千元以上
        ，以百元計算之，比較新舊法條自以修正前之規定較有
        利於行為人。
    三、被告行為後，刑法第五十六條連續犯之規定，業於九十
        四年二月二日修正公布刪除，定於九十五年七月一日施
        行，則被告之犯行，因行為後新法業已刪除連續犯之規
        定，此刪除雖非犯罪構成要件之變更，但顯已影響行為
        人刑罰之法律效果，自屬法律有變更，依新法第二條第
        一項規定，比較新、舊法結果，仍應適用較有利於被告
        之修正前刑法論以連續犯（最高法院九十五年第八次刑
        事庭會議決議參照）。
    四、按被告行為後，刑法第五十一條業於民國九十四年一月
        七日修正公布，並於九十五年七月一日施行，修正前刑
        法第五十一條規定：「數罪併罰，分別宣告其罪之刑，
        依左列各款定其應執行者：」其中第五款規定：「宣告
        多數有期徒刑者，於各刑中之最長期以上，各刑合併之
        刑期以下，定其刑期。但不得逾二十年。」修正後刑法
        第五十一條第五款規定：「宣告多數有期徒刑者，於各
        刑中之最長期以上，各刑合併之刑期以下，定其刑期。
        但不得逾三十年。」比較結果，修正後刑法並非較有利
        於行為人，依刑法第二條第一項前段之規定，仍應依行
        為時即修正前刑法，定其應執行之刑。
    五、按比較新舊法時應就「罪刑」有關之共犯、未遂犯、想
        像競合犯、牽連犯、連續犯、結合犯、以及累犯加重、
        自首減輕暨其他法定加減原因（如身分加減）與加減例
        等一切情形，綜其全部罪刑之結果而為比較（最高法院
        九十五年第八次刑事庭會議決議參照）。
        本件前開新舊法比較之結果，均應適用修正前之法律論
        處，爰勿庸再為綜合比較。
    六、按被告於犯罪時，刑法第四十二條第二項前段規定：「
        易服勞役以一元以上三元以下折算一日。」又依當時之
        易服勞役折算標準，為修正前罰金罰鍰提高標準條例第
        二條前段規定，就其原定數額提高為一百倍折算一日，
        則本件被告行為時之易服勞役折算標準，應以銀元三百
        元折算一日，即新台幣九百元折算一日。惟依九十五年
        七月一日修正公布施行之刑法第四十二條第三項前段規
        定：「易服勞役以新台幣一仟元、二仟元或三仟元折算
        一日。」比較修正前後之易服勞役折算標準，以修正後
        之規定，較有利於被告，則應依刑法第二條第一項但書
        規定，適用裁判時即修正後之刑法第四十二條第三項前
        段規定，定其折算標準。
        按新舊刑法關於刑之規定，雖同採從輕主義，而舊刑法
        第二條但書，係適用較輕之刑，刑法第二條第一項但書
        ，係適用最有利於行為人之法律，既曰法律，自較刑之
        範圍為廣，比較時應就罪刑有關之共犯、未遂犯、連續
        犯、牽連犯、結合犯以及累犯加重、自首減輕、暨其他
        法定加減原因、與加減例等一切情形，綜其全部之結果
        ，而為比較，再適用有利於行為人之法律處斷（參見二
        十四年上字第四六三四號判例）。而上開易刑處分與罪
        刑並無相關，依此，則勿庸與前述與罪刑相關之部分為
        綜合全部結果再為比較。
  貳、勿庸為新舊法比較部分：刑法第五十五條於九十四年二月
      二日修正公布，九十五年七月一日施行，就想像競合犯，
      新法第五十五條增訂但書係科刑之限制，為法理之明文化
      ，非屬法律之變更，毋庸為新舊法之比較，而應依一般法
      律適用原則，適用裁判時法（參見最高法院九十五年第八
      次及第二十一次刑事庭會議決議）。
  參、論罪：
    一、核被告乙○○所為，係犯刑法第二百七十一條第一項之
        殺人罪、第二百七十一條第二項、第一項之殺人未遂罪
        、槍砲彈藥刀械管制條例第七條第四項之未經許可寄藏
        手槍罪、同條例第八條第四項之未經許可寄藏可發射子
        彈具有殺傷力之改造手槍罪、同條例第十二條第四項之
        未經許可寄藏子彈罪。
        被告甲○○所為係犯毒品危害防制條例第四條第三項之
        販賣第三級毒品罪、槍砲彈藥刀械管制條例第七條第四
        項未經許可寄藏手槍罪、同條例第八條第四項未經許可
        寄藏可發射子彈具有殺傷力之改造手槍罪、同條例第十
        二條第四項未經許可寄藏子彈罪。
    二、公訴意旨認被告乙○○、甲○○均係犯槍砲彈藥刀械管
        制條例第八條第四項之未經許可持有可發射子彈具有殺
        傷力之改造手槍罪、第十二條第四項之未經許可持有子
        彈罪，惟按寄藏與持有，均係將物置於自己實力支配之
        下，僅寄藏必先有他人之持有行為，而後始為之受寄代
        藏而已，故寄藏之受人委託代為保管，其保管之本身，
        亦屬持有，槍砲彈藥刀械管制條例第七條第四項、第十
        二條第四項係將「持有」與「寄藏」為分別之處罰規定
        ，則單純之「持有」，固不包括「寄藏」，但「寄藏」
        之受人委託代為保管，其保管之本身所為之「持有」，
        既係「寄藏」之當然結果，法律上自宜僅就「寄藏」行
        為為包括之評價，不應另就「持有」予以論罪（最高法
        院七十四年台上三四○○號判例參照）。本件被告乙○○、甲○○未經許可寄藏可發射子彈具有殺傷力之改造
        手槍、子彈部分，應為起訴效力所及。
        又被告乙○○、甲○○所犯槍砲彈藥刀械管制條例第七
        條第四項之未經許可寄藏手槍罪，雖未經起訴，與起訴
        之未經許可寄藏可發射子彈具有殺傷力之改造手槍、子
        彈部分間，有想像競合犯之裁判上一罪，依審判不可分
        之理，自為起訴效力所及，本院自應予審酌，而「寄藏
        」、「持有」規定於同一法條，無庸變更起訴法條。
        本件起訴書雖載明被告甲○○係犯毒品危害防制條例第
        八條第三項之轉讓第三級毒品罪、同條例第五條第三項
        之意圖販賣而持有第三級毒品罪，惟其於起訴之犯罪事
        實欄中業已記載被告甲○○所犯係販賣第三級毒品甚明
        ，且檢察官於原審審理時已當庭將起訴法條更正為毒品
        危害防制條例第四條第三項之販賣第三級毒品罪（原審
        卷一第一四五頁、原審卷二第十四頁），本院自得予以
        審理，亦毋庸再變更起訴法條。
    三、連續犯：
      (一)被告乙○○先後殺人既遂與殺人未遂犯行，時間緊接，
        犯罪構成要件相同，顯係基於概括犯意為之，爰依修正
        前刑法第五十六條連續犯之規定，論以連續殺人既遂罪
        ，因法定刑死刑及無期徒刑部分不得加重，故僅就有期
        徒刑部分加重其刑。
      (二)被告甲○○先後二次未經許可寄藏手槍犯行，時間緊接
        ，犯罪構成要件相同，顯係基於概括犯意而為，爰依修
        正前刑法第五十六條連續犯規定，以一罪論，並依法加
        重其刑。
    四、想像競合犯：
        被告乙○○、甲○○均同時未經許可寄藏制式手槍、可
        發射子彈具有殺傷力之改造手槍及子彈，係一行為而觸
        犯數罪名之想像競合犯，應依刑法第五十五條之規定，
        從一重論以槍砲彈藥刀械管制條例第七條第四項之未經
        許可寄藏手槍罪。
    五、數罪併罰：被告乙○○前開未經許可寄藏手槍罪與連續
        殺人罪二罪間；被告甲○○連續未經許可寄藏手槍罪與
        販賣第三級毒品罪二罪間，均犯意各別，行為互殊，均
        應予分論併罰。
丁、原判決撤銷之理由：
  壹、原審對被告論罪科刑之判決，固非無見。惟查：
    一、被告乙○○對被害人蘇友朋之殺人犯行係基於不確定故
        意即間接故意為之，原審認定係直接故意為之，尚有未
        洽。
    二、被告乙○○持槍向證人丁○○駕駛之拖曳車射擊，彈道
        係由駕駛座右前方擋風玻璃射入，貫穿座椅由後方玻璃
        射出，原審誤認「由上開丁○○所駕駛之曳引車後方往
        該車射擊，致子彈由駕駛座後方之玻璃射入後，再從右
        前方擋風玻璃處射出」，亦有未合。
    三、被告乙○○所犯未經許可寄藏手槍罪與連續殺人罪二罪
        ，應予分論併罰，並定應執行刑，惟原審漏未定應執行
        刑，自有不當。
    四、被告甲○○部分，扣案之包裝愷他命之塑膠瓶十九個，
        原判決未併諭知沒收，亦有未合。
    五、被告二人行為後中華民國九十四年一月七日修正公布之
        刑法，自九十五年七月一日施行，而有依上開規定比較
        新舊法之必要，原審未及比較適用，亦有未洽。
  貳、被告乙○○否認殺人暨被告甲○○否認販賣第三級毒品犯
      罪而提起上訴，固無理由，然原判決既有上揭不當之處，
      自應由本院予以撤銷改判。
  參、爰審酌被告乙○○殺人之犯罪動機、目的係因飲酒後，與
      甲○○共騎機車欲返回甲○○上開租屋處，行經臺北縣中
      和市○○路與中正路口時，因行車糾紛而與姓名年籍不詳
      之計程車司機、乘客發生口角，進而互毆，憤而持槍外出
      尋仇、被告甲○○販賣第三級毒品係為牟取不法利益、寄
      藏槍彈部分則分受綽號「阿三」及乙○○之託；被告乙○○為殺人犯罪時並未受到被害人之刺激、被告乙○○持槍
      殺人犯罪手段極為暴力；被告乙○○無業，家庭經濟狀況
      小康，生活狀況正常；被告甲○○無業，家庭經濟狀況小
      康，生活狀況正常；被告二人均無前科紀錄，品行尚稱良
      好；被告乙○○學歷為高職肄業；被告甲○○學歷為高職
      肄業，智識均程度不高；被告乙○○與被害人蘇友朋、丁○○均素昧平生、被告二人未經許可寄藏制式手槍、可發
      射子彈具有殺傷力之改造手槍、子彈，嚴重危害社會治安
      及他人生命、身體安全，且受託寄藏具殺傷力之槍枝、子
      彈數量頗多，危害更甚；被告乙○○復僅因細故，即公然
      於公共交通要道持槍尋仇殺人，恣意開槍，造成無辜被害
      人蘇友朋死亡、丁○○之生命遭受嚴重威脅，藐視他人生
      命；被告甲○○販賣毒品愷他命，危害人體匪淺，使用者
      一旦成癮，戒絕不易，非但對個人身體、健康之戕害至鉅
      ，甚且造成嚴重社會問題，違反義務之程度均極嚴重、犯
      罪所產生危險亦極嚴重；犯罪後被告乙○○對於殺人犯行
      否認犯罪、被告甲○○就販賣第三級毒品部分亦飾詞否認
      犯罪，態度均不佳；被告二人就其餘犯罪則坦承犯行，態
      度尚稱良好，被告乙○○迄今仍未與被害人家屬達成和解
      ，補償被害人家屬損害等一切情狀，就被告二人各量處如
      主文所示之刑，另就併科罰金部分諭知易服勞役之折算標
      準，並各定其應執行刑。
  肆、從刑部分：
    一、褫奪公權：按宣告死刑或無期徒刑者，宣告褫奪公權，
        刑法第三十七條第一項定有明文，就被告乙○○所犯前
        揭殺人罪部分，應併予宣告褫奪公權終身。
    二、沒收：
      (一)扣案如附表二編號三之制式手槍一把（含彈匣一個）、
        附表二所示編號一、二、四之可發射子彈具有殺傷力之
        改造手槍各一把（分別含彈匣一個、三個、一個）及附
        表三所示編號一之制式子彈三顆（此制式子彈經扣案十
        顆，惟其中七顆於鑑驗時經試射而滅失子彈性質，現僅
        存三顆），均具有殺傷力，已如前述，均屬違禁物，應
        依刑法第三十八條第一項第一款規定，均宣告沒收。
      (二)附表二編號五之可發射子彈具有殺傷力之改造手槍一把
        ，亦具殺傷力而屬違禁物，且係被告乙○○寄藏並持以
        殺人所用之物，雖未經扣案，惟既無積極證據證明業已
        滅失，仍應依刑法第三十八條第一項第一款規定，予以
        宣告沒收。
      (三)被告甲○○就扣案之愷他命十九瓶部分（實秤毛重三十
        四點○九二公克），其中之愷他命係第三級毒品，屬違
        禁物，與盛裝愷他命之塑膠瓶十九個無法析離，均依刑
        法第三十八條第一項第一款規定宣告沒收。至於鑑驗耗
        損之愷他命部分，既已滅失不存在，自無宣告沒收之必
        要，併予敘明。
      (四)至於附表三編號二之土造子彈十四顆（經鑑驗試射結果
        ，其中五顆具有殺傷力）、附表三編號三之土造子彈十
        八顆（經鑑驗試射結果，其中十五顆具有殺傷力）及遭
        被告乙○○擊發完畢之如附表三編號四所示之制式子彈
        彈殼三顆、彈頭一個等物，或不具殺傷力，或原雖具殺
        傷力，既均已射擊完畢而失其子彈之性質，無庸再予宣
        告沒收。
      (五)另被告乙○○於住處為警查扣之鑰匙一支（第一○一○
        八號偵查Ａ卷第十四頁），係原審同案被告林修文住處
        大門之複製鑰匙，由林修文交由被告乙○○使用，目的
        係讓被告乙○○可自由出入林修文上開住處一節，已據
        被告乙○○陳明在卷（第一○一○八號偵查Ａ卷第十七
        頁），該鑰匙既非被告乙○○、林修文寄藏如附表二、
        三槍枝、子彈等供犯罪所用之物，又非違禁物，爰不予
        宣告沒收。
      (六)另扣案之一粒眠十五顆、分裝袋一包雖係被告甲○○所
        有，惟一粒眠非被告甲○○持以販賣之毒品，分裝袋亦
        與被告犯行無涉，難認係供本件犯罪或預備供本件犯罪
        所用之物，爰不予宣告沒收。
據上論斷，應依刑事訴訟法第三百六十九條第一項前段、第三百
六十四條、第二百九十九條第一項前段，槍砲彈藥刀械管制條例
第七條第四項、第八條第四項、第十二條第四項，毒品危害防制
條例第四條第三項，刑法第二條第一項、第十一條前段、第二百
七十一條第一項、第二項、第五十五條、第五十一條第四款、第
三十七條第一項、第四十二條第三項前段、第三十八條第一項第
一款，修正前刑法第五十六條、第五十一條第五款，判決如主文
。
本案經檢察官吳國南到庭執行職務。
中    華    民    國    98    年     2    月    13    日
                    刑事第十八庭審判長法  官  吳鴻章
                                      法  官  徐昌錦
                                      法  官  陳健順
以上正本證明與原本無異。
如不服本判決，應於收受送達後10日內向本院提出上訴書狀，其
未敘述上訴之理由者並得於提起上訴後10日內向本院補提理由書
（均須按他造當事人之人數附繕本）「切勿逕送上級法院」。
被告乙○○殺人部分，依職權上訴。
                                      書記官  劉寶鈴
中    華    民    國    98    年    2     月    13    日
附錄論罪法條：
槍砲彈藥刀械管制條例第7條第4項
未經許可，製造、販賣或運輸火砲、肩射武器、機關槍、衝鋒槍
、卡柄槍、自動步槍、普通步槍、馬槍、手槍或各類砲彈、炸彈
、爆裂物者，處死刑、無期徒刑或七年以上有期徒刑；處徒刑者
，併科新臺幣三千萬元以下罰金。
未經許可，轉讓、出租或出借前項所列槍砲、彈藥者，處無期徒
刑或五年以上有期徒刑，併科新臺幣一千萬元以下罰金。
意圖供自己或他人犯罪之用，而犯前二項之罪者，處死刑或無期
徒刑；處徒刑者，併科新臺幣五千萬元以下罰金。
未經許可，持有、寄藏或意圖販賣而陳列第一項所列槍砲、彈藥
者，處五年以上有期徒刑，併科新臺幣一千萬元以下罰金。
意圖供自己或他人犯罪之用，以強盜、搶奪、竊盜或其他非法方
法，持有依法執行公務之人所持有之第一項所列槍砲、彈藥者，
得加重其刑至二分之一。
第一項至第三項之未遂犯罰之。
槍砲彈藥刀械管制條例第8條第4項
未經許可，製造、販賣或運輸鋼筆槍、瓦斯槍、麻醉槍、獵槍、
空氣槍或第4條第1項第1款所定其他可發射金屬或子彈具有殺傷
力之各式槍砲者，處無期徒刑或5年以上有期徒刑，併科新臺幣1
千萬元以下罰金。
未經許可，轉讓、出租或出借前項所列槍枝者，處 5 年以上有期
徒刑，併科新臺幣 1 千萬元以下罰金。
意圖供自己或他人犯罪之用，而犯前二項之罪者，處無期徒刑或
 7 年以上有期徒刑，併科新臺幣 1 千萬元以下罰金。
未經許可，持有、寄藏或意圖販賣而陳列第 1 項所列槍枝者，處
 3年以上10年以下有期徒刑，併科新臺幣700萬元以下罰金。
第 1 項至第 3 項之未遂犯罰之。
毒品危害防制條例第4條第3項
製造、運輸、販賣第一級毒品者，處死刑或無期徒刑；處無期徒
刑者，得併科新臺幣 1 千萬元以下罰金。
製造、運輸、販賣第二級毒品者，處無期徒刑或 7 年以上有期徒
刑，得併科新臺幣 7 百萬元以下罰金。
製造、運輸、販賣第三級毒品者，處 5 年以上有期徒刑，得併科
新臺幣 5 百萬元以下罰金。
製造、運輸、販賣第四級毒品者，處 3 年以上 10 年以下有期徒
刑，得併科新臺幣 3 百萬元以下罰金。
製造、運輸、販賣專供製造或施用毒品之器具者，處 1 年以上 7
年以下有期徒刑，得併科新臺幣 1 百萬元以下罰金。
前五項之未遂犯罰之。
中華民國刑法第271條第1項
（普通殺人罪）
殺人者，處死刑、無期徒刑或 10 年以上有期徒刑。
前項之未遂犯罰之。
預備犯第 1 項之罪者，處 2 年以下有期徒刑。
附表一：證據清單
      證據一：被告甲○○供述（警詢、偵訊、原審、本院）。
      證據二：被告乙○○供述（警詢、偵訊、原審、本院）。
      證據三：證人林修文證述（警詢、偵訊、原審、本院）。
      證據四：證人戊○○證述（警詢、原審、本院）。
      證據五：證人丁○○證述（警詢、原審）。
      證據六：證人蔡依玲證述（警詢、偵訊、原審）。
      證據七：證人丙○○證述（警詢）。
      證據八：證人吳承育證述（警詢、原審、本院）。
      證據九：證人吳瑞梅證述（警詢、原審）。
      證據十：證人謝清榮證述（警詢、本院）。
      證據十一：證人邱新順證述（警詢）。
      證據十二：搜索扣押筆錄（偵卷Ａ第十一頁）。
      證據十三：內政部警政署刑事警察局九十四年六月八日刑
                鑑字第○九四○○八八七八一號槍彈鑑定書（
                偵卷Ｂ第一至七頁）。
      證據十四：內政部警政署刑事警察局九十四年九月五日刑
                鑑字第○九四○一二八七六一號函（同上卷第
                一四一頁）。
      證據十五：行政院衛生署管制藥品管理局九十四年七月二
                十九日管檢字第○九四○○○六二三八號檢驗
                成績書（同上卷第一二八頁）。
      證據十六：臺灣檢驗科技股份有限公司九十四年六月二十
                六日濫用藥物尿液檢驗報告三紙（同上卷第一
                二九至一三一頁）。
      證據十七：相驗筆錄、相驗屍體證明書、驗斷書（相驗卷
                第三十一、三十二、三十四至五十五、六十八
                頁）。
      證據十八：法務部法醫研究所九十四年七月八日法醫理字
                第○九四○○○二二一一號函附醫鑑字第○八
                一四○號鑑定書（相驗卷第五十六至六十五頁
                ）。
      證據十九：現場照片六紙（相驗卷第二十、二十一、二十
                六頁）。
      證據二十：警方繪製現場位置圖（相驗卷第十九頁）。
      證據二十一：內政部警政署刑事警察局九十四年十二月二
                  十二日刑鑑字第○九四○一八九五二一號函
                  （訴字卷一第一一九頁）。
      證據二十二：吳承育、吳瑞梅、丁○○繪製現場位置圖（
                  訴字卷一第一八八、一九一、一九三頁）。
      證據二十三：內政部警政署刑事警察局九十五年十二月十
                  五日刑鑑字第○九五○一七二五一五號號函
                  （上重更一卷一第一二八頁）。
      證據二十四：扣案之如附表二及三之手槍、子彈及愷他命
                  十九瓶。
      證據二十五：法務部法醫研究所九十七年十二月十日法醫
                  理字第○九七○○○五二四九號函（本院卷
                  第二三五頁）。
附表二：
┌──┬──────┬─────────────┬───────┬───────┐
│編號│槍枝管制編號│槍      枝      名      稱│查獲地點      │鑑定結果      │
├──┼──────┼─────────────┼───────┼───────┤
│一  │0000000000  │仿COLT廠半自動手槍製造之金│在臺北縣中和市│具殺傷力      │
│    │            │屬玩具手槍換裝土造金屬槍管│自治街民享游泳│              │
│    │            │改造而成之改造手槍1把（含 │池之地下停車場│              │
│    │            │彈匣1個）。               │查獲          │              │
├──┼──────┼─────────────┼───────┼───────┤
│二  │0000000000  │仿BERETTA 廠84型半自動手槍│同編號一      │具殺傷力      │
│    │            │製造之金屬玩具手槍換裝土造│              │              │
│    │            │金屬槍管改造而成之改造手槍│              │              │
│    │            │1把（含彈匣3個）。        │              │              │
├──┼──────┼─────────────┼───────┼───────┤
│三  │0000000000  │捷克CZ75型口徑9MM （9 ×19│在臺北縣中和市│具殺傷力      │
│    │            │MM）之制式半自動手槍1把（ │圓通路109巷1弄│              │
│    │            │含彈匣1個；槍號070009號） │4號1樓林修文住│              │
│    │            │                          │處查獲        │              │
│    │            │                          │              │              │
├──┼──────┼─────────────┼───────┼───────┤
│四  │0000000000  │仿BERETTA 廠半自動手槍製造│同編號三      │具殺傷力      │
│    │            │之金屬玩具手槍槍身組合土造│              │              │
│    │            │金屬滑套及土造金屬槍管改造│              │              │
│    │            │而成之改造手槍1把（含彈匣 │              │              │
│    │            │1個）                     │              │              │
├──┼──────┼─────────────┼───────┼───────┤
│五  │無          │可發射子彈具有殺傷力之改造│未查獲        │具殺傷力      │
│    │            │手槍1把                   │              │              │
└──┴──────┴─────────────┴───────┴───────┘
附表三：
┌──┬────────────────┬───────────┐
│編號│子        彈        種        類│鑑  驗  試  射  結  果│
├──┼────────────────┼───────────┤
│一  │口徑9mm（9×19mm）制式子彈10顆（│具有殺傷力            │
│    │第1次鑑驗試射5顆，第2次鑑驗試射2│                      │
│    │顆，現存3顆）                   │                      │
│    │                                │                      │
├──┼────────────────┼───────────┤
│二  │土造子彈14顆（具直徑約8mm之金屬 │第1次鑑驗試射5顆中，2 │
│    │彈頭）（第1次鑑驗試射5顆，第2次 │顆具殺傷力，3顆不具殺 │
│    │鑑驗試射1顆，第3次鑑驗試射8顆， │傷力。第2次鑑驗試射1顆│
│    │已全部試射完畢）                │具殺傷力。第3次鑑驗試 │
│    │                                │射8顆中，2顆具殺傷力，│
│    │                                │6顆不具殺傷力。       │
├──┼────────────────┼───────────┤
│三  │土造子彈18顆（具直徑約7mm之金屬 │第1次鑑驗試射6顆中，4 │
│    │彈頭）（第1次鑑驗試射6顆，第3次 │顆具殺傷力，2顆不具殺 │
│    │鑑驗試12顆，已全部試射完畢）    │傷力。第3次鑑驗試12顆 │
│    │                                │中，11顆具殺傷力，1顆 │
│    │                                │不具殺傷力。          │
├──┼────────────────┼───────────┤
│四  │口徑9mm（9×19mm）制式子彈3顆（ │                      │
│    │均經乙○○擊發完畢，僅扣得口徑  │                      │
│    │9mm（9×19 mm）制式彈殼3顆《2顆 │                      │
│    │彈底標記「P-A RH 9MM LUGER」、1 │                      │
│    │壹顆彈底標記「93 02》及彈頭1個）│                      │
│    │                                │                      │
└──┴────────────────┴───────────┘


司法院資訊處製作；財團法人民間司法改革基金會備份。
